臺灣高等法院交通事件裁定　　　　　　　　　　　　九十一年度交抗字第八二五號
　　抗　告　人
　　即受處分人　　甲○○
右抗告人因違反道路交通管理處罰條例案件，不服臺灣士林地方法院中華民國九十一
年八月三十日裁定（九十一年度交聲字第二七二號），提起抗告，本院裁定如左：
    主  文
原裁定撤銷，發回臺灣士林地方法院。
    理  由
一、本件原裁定略以：抗告人即受處分人甲○○所有之ＴＶ─四一九二號自用小客車
    ，於民國九十年十月一日二時十分許，在台北市○○路○段二十四巷經警逕行舉
    發在消防栓前停車違規，有台北市政府警察局舉發違反道路交通管理事件通知單
    、員警拍攝現場照片影本各乙紙附卷可稽，並經證人即現場舉發本件違規之員警
    黃名禮到庭結證稱：「（對違規照片右下角之時間是否可能調錯了？）這台相機
    沒辦法顯示月份，通常我們一捲拍完，整捲拿去沖洗，我們再自己拿照片去填取
    締時間。（以你當時在西湖派出所取締的經驗，一捲取締照片拍完需要多少時間
    ？）壹個禮拜照完，有些同事壹個禮拜照好幾捲。（如果月份交接是否會弄錯？
    ）通常不會。（這張照片上二點十分是凌晨或下午？）應該是指凌晨，如果是下
    午會寫十四點。我們在凌晨時，對於在消防栓或是併排停車的重要地點都一樣會
    取締。」等語，足認抗告人違規之事實明確。從而，原處分機關以抗告人違反道
    路交通管理處罰條例第五十六條第一項第三款規定，裁處罰鍰新臺幣九百元，於
    法並無不當。因認本件異議為無理由，裁定駁回異議人之異議，固非無見。
二、惟查：依卷附舉發抗告人在消防栓前停車違規照片係屬影本，無法清楚顯示抗告
    人違規之正確時間，且抗告人於原審即就當時並未收受照片正本提出異議，並經
    原審法院公文幾經輾轉，仍未能調取該取締照片正本，嗣該承辦員警調閱該案違
    規採證照片底片，則因底片已受潮損壞無法沖洗，致無法勘驗該取證照片之實際
    內容；再者，抗告人前於異議狀亦提出各該相關文件，以資作為舉發通知單所載
    日期，抗告人實際確於台南市處理其父之殯葬事宜，於抗告意旨亦敘明經詢問台
    南市停車管理處人員答以：電腦僅能將停車未繳費之車牌號碼紀錄以供催繳之用
    ，其餘已繳費者，電腦無法作紀錄，亦無力為每天停車繳費之車牌號碼輸入於電
    腦內．．．，是以，雖台南市公有停車場管理處函覆原審法院：有關ＴＶ─四一
    九二號車於九十年九月、十月、十一月在台南市並無停車紀錄（參原審卷第二十
    七頁）。然果如抗告人向該停車場人員詢問結果為真，是否得以上開停車場管理
    處函文及無從獲得取締照片正本代之以詳細日期記載不清楚、內容無法辨明之取
    締照片影本，認抗告人確實於消防栓之前停車？事關抗告人是否確有違反道路交
    通管理處罰條例第五十六條第一項第三款規定，為求慎重起見，仍有詳加調查之
    必要。抗告人執此指摘原裁定不當，非無理由，自應由本院將原裁定撤銷，發回
    原法院另為妥適之裁判。
三、據上論結，應依道路交通案件處理辦法第二十六條，刑事訴訟法第四百十三條前
    段，裁定如主文。
中      華      民      國    九十一    年      十      月    三十一    日
                              臺灣高等法院交通法庭
                                  審判長法  官  葉  騰  瑞
                                        法  官  黃  國  忠
                                        法  官  江  國  華
右正本證明與原本無異。
不得再抗告。
                                        書記官  吳  碧  玲
中      華      民      國      九十一   年   十一    月      四        日
